臺灣高等法院刑事判決
109年度上易字第1279號
上  訴  人  
即  被  告  季克忠
上列上訴人因違反毒品危害防制條例案件，不服臺灣桃園地方法
院108年度審易字第2829號、109年度審易字第520號，中華民國1
09年5月15日第一審判決（起訴案號：臺灣桃園地方檢察署108年
度毒偵字第5808號、109年度毒偵字第941號），提起上訴，本院
判決如下：
    主  文
上訴駁回。
    理  由
一、按依刑事訴訟法第350條、第361條、第362條、第367條規定
    ，不服地方法院之第一審判決而上訴者，須提出上訴書狀並
    應敘明具體理由，此為上訴必備之程式；倘已提出上訴理由
    ，但所提非屬具體理由者，則由第二審法院以上訴不合法律
    上之程式判決駁回。又按「所稱『具體理由』，並不以其書狀
    應引用卷內訴訟資料，具體指摘原審判決不當或違法之事實
    ，亦不以於以新事實或新證據為上訴理由時，應具體記載足
    以影響判決結果之情形為必要。但上訴之目的，既在請求第
    二審法院撤銷或變更第一審之判決，所稱『具體』，當係抽象
    、空泛之反面，若僅泛言原判決認事用法不當、採證違法或
    判決不公、量刑過重等空詞，而無實際論述內容，即無具體
    可言。從而，上開法條規定上訴應敘述具體理由，係指須就
    不服判決之理由為具體之敘述而非空泛之指摘而言。」（最
    高法院106年度第8次刑事庭會議決議意旨參照），亦即所謂
    具體理由，必係依據卷內既有訴訟資料或提出新事證，指摘
    或表明第一審判決有何採證認事、用法或量刑等足以影響判
    決本旨之不當或違法，而構成應予撤銷之具體事由，始克當
    之；倘僅泛言原判決認定事實錯誤、違背法令、量刑過重或
    過輕，而未依上揭意旨指出具體事由，皆難謂係具體理由，
    俾與第二審上訴制度旨在請求第二審法院撤銷、變更第一審
    不當或違法之判決，以實現個案救濟之立法目的相契合，並
    節制濫行上訴（最高法院105年度台上字第1629、1630號判
    決意旨參照）。是以上訴人之上訴書狀或補提之上訴理由書
    ，雖有敘述上訴理由，惟並未具體敘述第一審判決有上述違
    法、不當情形或形式上雖已指出具體事由，然該事由縱使屬
    實，亦不足以認為原判決有何不當或違法者，即與未敘述具
    體理由無異，其所為上訴，即不符合上訴之法定要件。
二、原判決略以：
㈠、上訴人即被告季克忠分別基於施用第二級毒品之犯意，於附
    表所示時間、地點，以附表所示方式，施用如附表所示第二
    級毒品甲基安非他命。嗣於附表所示時地為警查獲，並扣得
    甲基安非他命1包。
㈡、上揭犯罪事實，業據被告於警詢、偵查、原審準備程序及審
    理中自白，並有如附表「書證」欄所示之文書證據、扣案之
    甲基安非他命1包附卷可證。
㈢、被告所為，均係犯毒品危害防制條例第10條第2項之施用第二
    級毒品罪。所犯2罪應分論併罰，並均依累犯規定加重其刑
    。
㈣、審酌被告前已因施用毒品案件經法院判處罪刑確定，本應戒
    絕毒癮，詎其未能自新，仍再施用足以導致人體機能發生依
    賴性、成癮性及抗藥性等障礙之第二級毒品，戕害自身健康
    ，漠視法令禁制，所為誠屬不當，再衡以被告犯後坦承罪行
    ，並斟酌其犯罪動機、情節及所生危害暨其生活及經濟狀況
    、素行、年紀及智識程度等一切情狀，分別判處如附表主文
    欄所示之刑，並定應執行有期徒刑1年。又扣案如附表編號
    二「物證」欄所示之第二級毒品甲基安非他命應依法沒收銷
    燬。
三、被告上訴意旨略以：被告有自白，且係因為前兩年母親剛過
    世那段時間，心情非常低落，才會重蹈覆轍，斷斷續續吸食
    安非他命。現已回歸正常生活，穩定工作，家人開始能夠接
    納被告，爰請求從輕量刑，給予自新機會云云。
四、經查：　　
㈠、按量刑之輕重，係屬為裁判之法院得依職權裁量之事項，苟
    其量刑已以行為人之責任為基礎，並斟酌刑法第57條所列一
    切情狀，在法定刑度內，酌量科刑，如無偏執一端，致明顯
    輕重失衡情形，不得遽指為不當或違法（最高法院72年度台
    上字第6696號判例、99年度台上字第189號、103年度台上字
    第36號判決意旨參照）。又刑罰之量定屬法院自由裁量之職
    權行使，但仍應審酌刑法第57條所列各款事由及一切情狀，
    為酌量輕重之標準，並非漫無限制，在同一犯罪事實與情節
    ，如別無其他加重或減輕之原因，下級法院量定之刑，亦無
    過重或失輕之不當情形，則上級法院對於下級法院之職權行
    使，原則上應予尊重（最高法院85年度台上字第2446號判決
    意旨參照）。
㈡、查原判決已詳敘其所憑證據、認定理由及量刑依據，自形式
    上觀察，並無認定事實錯誤、量刑瑕疵或違背法令之情形，
    核其認事用法，並無違誤，量刑堪稱妥適。被告雖以前詞提
    起上訴，惟原審量刑既以行為人之責任為基礎，就被告之犯
    罪情節及科刑部分之量刑基礎，已於理由欄內具體說明，業
    如前述，原判決既已斟酌刑法第57條各款事由，基於刑罰目
    的性之考量、刑事政策之取向以及行為人刑罰感應力之衡量
    等因素而為刑之量定，並未逾越法定刑度，客觀上並無量刑
    畸重畸輕之裁量權之濫用，而無顯然失出或有失衡平之情事
    。上訴意旨所指情狀，業據原審審酌在案。
五、綜上所述，被告於上訴狀內雖已敘述上訴理由，惟係針對原
    判決得自由裁量以求個案妥當性之量刑事項再為爭執，並非
    依據卷內既有訴訟資料或提出新事證，指摘或表明第一審判
    決有何採證、認事、用法或量刑等足以影響判決本旨之不當
    或違法，要難謂其上訴書狀已經敘述具體理由。揆諸上開規
    定及說明，本件上訴顯無具體理由而不合法定程式，應予駁
    回，並不經言詞辯論為之。
據上論斷，應依刑事訴訟法第367條前段、第372條，判決如主文
。
中　　華　　民　　國　　109 　年　　7 　　月　　21　　日
     　　　　　　 刑事第十六庭  審判長法　官  葉騰瑞
                                      法　官  莊明彰
                                      法　官  廖紋妤
以上正本證明與原本無異。
不得上訴。
                                      書記官  江珮菱
中　　華　　民　　國　　109 　年　　7 　　月　　22　　日
附表：
編號 施用時間、地點  施用毒品及方式 查獲經過  主文欄 一 108 年8 月13日晚間8 時許，在桃園市平鎮區中豐路某加油站廁所  以燒烤吸食器方式，施用第二級毒品甲基安非他命1 次。 嗣於108 年8 月13日晚間11時40分許，在桃園市政府警察局龍潭分局，經季克忠同意採尿送驗，結果呈甲基安非他命陽性反應。  季克忠施用第二級毒品，累犯，處有期徒刑柒月。  書證 ①台灣檢驗科技股份有限公司108 年8 月23日UU/2019/00000000濫用藥物檢驗報告。 ②桃園市政府警察局龍潭分局被採尿人尿液暨毒品真實姓名與編號對照表（尿液編號：Z000000000000）。 ③勘察採證同意書。 ④列管毒品人口尿液檢體採集送驗紀錄表。     編號 施用時間、地點  施用毒品及方式       查獲經過      主文欄 二 109 年1 月22日下午3 、4 時許，在桃園市○○區○○路000 巷00號0 樓居所  以燒烤吸食器方式，施用第二級毒品甲基安非他命1 次。 嗣於109 年1 月22日晚間7 時55分許，在左揭居所因另案為警拘提，並扣得如下列「物證」欄所示甲基安非他命1包。  季克忠施用第二級毒品，累犯，處有期徒刑捌月。  書證 ①桃園市政府警察局龍潭分局扣押筆錄暨扣押物品目錄表及收據。 ②桃園市政府警察局龍潭分局尿液暨毒品檢體真實姓名與編號對照表（尿液編號：109-L014，毒品編號：109-LL014）。 ③桃園市政府警察局龍潭分局檢體紀錄表。 ④查獲現場及扣案物照片。 ⑤台灣檢驗科技股份有限公司濫用藥物實驗室- 台北109 年2 月12日UL/2020/00000000濫用藥物檢驗報告（尿液檢出甲基安非他命陽性反應）。 ⑥台灣檢驗科技股份有限公司濫用藥物實驗室- 台北109 年2 月12日UL/2020/00000000濫用藥物檢驗報告。      物證   物品名稱       數         量    檢 出 成 分 及 用 途    結晶顆粒 壹包（驗餘淨重零點零柒伍壹公克）  檢出第二級毒品甲基安非他命成分，供被告本次施用剩餘所持有。